# 请教陈版及网友，施工企业会计科目设置

提问人：剑寒九州 时间：2020-07-07 16:52:00
请教陈版及网友，施工企业一定要按照《施工企业会计核算办法》的规定，设置“工程结算”、“工程施工——合同成本”、“工程施工——合同毛利”这些会计科目吗？
公司是否可以按照完工百分比，直接从工程施工结转至主营业务成本？

回答人：chenyiwei
已执行新收入准则的企业，应按新准则应用指南中的科目设置和案例提示进行科目设置和核算；尚未执行新准则的企业，则参照建造合同准则的讲解。